臺灣高等法院臺南分院刑事判決　　　　　　　　九十三年度上易字第二四九號　Ａ
　　　上　訴　人　臺灣台南地方法院檢察署檢察官
　　　被　　　告　丙　○　○
右上訴人因被告恐嚇案件，不服中華民國九十三年三月一日臺灣台南地方法院九十二
年度訴字第二四九號第一審判決（起訴案號：臺灣台南地方法院檢察署九十二年度偵
字第一○二八號），提起上訴，本院判決如左：
      主      文
上訴駁回。
丙○○緩刑貳年。
      事      實
一、緣羅在志（違反醫師法，經原審判決有期徒刑八月，緩刑二年確定）於民國（下
    同）八十九年間起，受僱於蔡星章，在台南市○○路○段一六三號所營「台安藥
    局」擔任店員，竟於九十一年二月間，在上開台安藥局，擅自執行醫療業務，致
    乙○○受有急性腎衰竭傷害，因感理虧，同意賠償乙○○，新台幣四十二萬元，
    而與乙○○達成和解，並簽發同額本票，經「台安藥局」負責人蔡星章背書後，
    交付乙○○。嗣羅在志將上情，告知友人丙○○知悉。然丙○○認為和解金額過
    高，乃多次打電話，至台南市○○路○段五十六巷十九號乙○○住處騷擾，並於
    九十一年十月十六日上午九時三十四分許，撥打電話，至台南市○○路○段五六
    巷十九號乙○○住處，以加害財產之事，對乙○○配偶甲○○稱：「我跟你們講
    ，只要我出狠招的話，你們全家，以我在台南市的人脈，你們生意真的會作不成
    」等語，經甲○○轉知乙○○，使乙○○心生畏懼，而生危害於安全。
二、案經乙○○訴由台南市警察局報請臺灣台南地方法院檢察署檢察官偵查起訴。
      理      由
甲、有罪部分：
一、訊據被告丙○○供承於右揭時地，以電話對告訴人乙○○稱：「我跟你們講，只
    要我出狠招的話，你們全家，以我在台南市的人脈，你們生意真的會做不成」等
    語。然否認有恐嚇犯行，辯稱：伊只是說話口氣不佳，無恐嚇意思云云。惟查：
  (一)被告確實對告訴人口出：「我跟你們講，只要我出狠招的話，你們全家，以我在
    台南市的人脈，你們生意真的會做不成」等語，業據被告於原審供承在卷（詳原
    審卷二十、六三頁），且被告所言，有告訴人提出錄音帶及譯文在卷可佐（詳警
    卷十一頁），並經原審勘驗錄音帶與譯文相符，有勘驗筆錄在卷可稽（詳原審卷
    五四頁），足認被告該部分自白，核與事實相符，自堪採信。
  (二)雖被告辯稱，僅是口氣不佳，講話不得體云云。然觀被告電話錄音內容，由其所
    言，確係以加害告訴人財產惡害，通知告訴人，自有恐嚇他人，使人心生畏懼意
    思，有電話譯文及勘驗筆錄在卷可憑。被告所辯，要非實在。
  (三)綜上各情，本件被告恐嚇犯行，事證明確，堪以認定。
二、核被告所為，係犯刑法第三百零五條恐嚇危害安全罪。
乙、無罪部分：
一、公訴意旨另以：丙○○於九十一年十月十五日晚上十時四十六分許，撥打電話至
    台南市○○路○段五十六巷十九號乙○○住處電話，對乙○○恫稱：「你要一輩
    子流產？我就叫上帝咒你一輩子流產！」等語。因認被告丙○○該部分行為，亦
    涉犯刑法第三百零五條恐嚇罪嫌云云。
二、按犯罪事實，應依證據認定之，無證據不得認定犯罪事實，刑事訴訟法第一百五
    十四條第二項，定有明文。次按刑法第三百零五條恐嚇罪，須行為人以加害生命
    、身體、自由、名譽、財產之事，恐嚇他人，致生危害於安全者為要件。而所謂
    致生危害安全，係指受惡害之通知者，因行為人之恐嚇，而生安全上之危險與實
    害而言（最高法院廿七年四月十七日決議參照）。又恐嚇罪與一般咒語或詛咒，
    亦有不同，即恐嚇罪加害事由，發生與否，須為行為人所得控制或左右者，始克
    相當。倘若係一般咒語或詛咒，則係以神鬼災害或天意不可確定之事相告，發生
    與否，顯非行為人所得控制或左右，自與恐嚇罪要件有異，尚難以本罪相繩。
三、查被告丙○○，對告訴人乙○○恫稱：「你要一輩子流產？我就叫上帝咒你一輩
    子流產！」云云。依其內容，僅係告知神鬼災害等不可確定之事，是否發生，非
    被告所得控制，尚難認被告有加惡害通知，應認罪嫌不足。然公訴人認該部分，
    與前開有罪部分，有連續犯裁判上一罪關係，爰不另為無罪諭知，併此敘明。
丙、原判決以被告於九十一年十月十六日上午，以電話恐嚇犯行，罪事證明，因予適
    用刑法第三百零五條、第四十一條第一項前段，罰金罰鍰提高標準條例第一條前
    段、第二條規定，併審酌被告犯罪動機、犯罪手段，以及犯後未坦承犯行等一切
    情狀，量處拘役四十日，並就被告所處拘役，諭知如易科罰金，以三百元折算一
    日之標準。另就被告於九十一年十月十五日晚上，以電話恐嚇告訴人流產犯行，
    認被告罪嫌不足，而諭知被告無罪。本院經核，原判決認事用法，均無違誤，量
    刑亦稱妥適。檢察官循告訴人請求，上訴意旨，指原判決量刑過輕云云。然本件
    被告僅係電話恐嚇告訴人，尚無其他不法犯行，原判決審酌被告犯罪情節，量處
    拘役四十日，依罪刑比例原則，難謂不當。依上所述，檢察官上訴意旨，指摘原
    判決不當，為無理由，應予駁回。
丁、查被告前未曾受有期徒刑以上宣告，有台灣高等法院被告全國前案紀錄表在在卷
    可稽。被告因短於思慮，致罹刑章，經此偵審程序，信無再犯之虞，本院考量被
    告係初犯，且於本院審理時，已與告訴人和解，有和解筆錄在卷可憑（詳本院卷
    三一頁），並據告訴人到庭表示，願意原諒被告等情在卷（詳本院卷二十七頁）
    。本院因認被告，前開所宣告之刑，以暫不執行為適當，爰併依刑法第七十四條
    第一款規定，併予宣告被告緩刑二年，以啟自新。
據上論斷，應依刑事訴訟法第三百六十八條，刑法第七十四條第一款，判決如主文。
本案經檢察官楊治宇到庭執行職務。
中    華    民    國      九十三      年      七      月      十四      日
                                  臺灣高等法院臺南分院刑事第六庭
                                      審判長法官  蔡    崇    義
                                            法官  宋    明    中
                                            法官  董    武    全
右正本證明與原本無異。
不得上訴。
                                      法院書記官  黃    全    忠
中    華    民    國      九十三      年      七      月     十五       日
附錄法條：
刑法第三百零五條：
以加害生命、身體、自由、名譽、財產之事，恐嚇他人致生危害於安全者，處二年以
下有期徒刑、拘役或三百元以下罰金。
